臺灣臺中地方法院刑事判決　　　　　　94年度中簡字第3061號
聲　請　人　臺灣臺中地方法院檢察署檢察官
被　　　告　甲○○
　　　　　　　　　　　號5樓
上列被告因詐欺得利等案件，經檢察官聲請以簡易判決處刑（94
年度偵字第18221號），本院判決如下：
    主    文
甲○○連續以詐術得財產上不法之利益，處罰金壹仟元，如易服
勞役，以參佰元折算壹日。變造之臺中市政府公有停車場停車證
（編號00000000）壹紙沒收。
    犯罪事實
一、甲○○於民國九十三年間，以新臺幣（下同）六百元之代價
　　，向位於臺中市○○路某販售臺中市政府核發之公有停車證
　　處，購得九十三年十一月份之月票一紙（編號：00000
　　000，指定區段票：育才北街－１，車號：６７６１－Ｇ
　　Ｕ），於上開指定期限過後，業已逾期失效，不得再享有於
　　該路段事先付費以停車之權利，仍需再購買月票或依法付費
　　方符使用者付費原則。詎甲○○為圖免付停車費之不法利益
　　暨行使變造特種文書之犯意，且均基於概括之犯意，於九十
　　四年十月底某日，在其位於臺中市○○區○○里○○路○段
　　二二０之十四號五樓住處，以橡皮擦將前揭公有停車證之特
　　種文書載明「９３」年之「３」字拭去，以鉛筆寫上「４」
　　字後予以變造，以示車牌號碼６７６１─ＧＵ自用小客車之
    使用者已事先付款並購得九十四年十一月份之停車證，並隨
　　即將該停車證放在其使用之車牌號碼６７６１─ＧＵ號自用
　　小客車上，足以生損害於臺中市政府販售核發公有停車證之
    正確性。且自九十四年十一月一日至同年月三日止，於各該
　  日二十時許起至二十二時許（超過二十二時後則不收費）止
  　，將該車停放在其位於臺中市○區○○○路八號居處附近指
　  定路段之停車格內，而持以行使，連續三日以上開詐術詐得
    免付停車費用計一百二十元之不法利益得逞。嗣於九十四年
    十一月四日九時二十分許，其復將上開自用小客車停放於臺
    中市○○路○段四九０號停車格內，適為臺中市政府交通局
    停車管理課稽查員林妙香於當日九時二十三分許，察覺有異
    ，報警始循線查獲前來取車之甲○○，並扣得其所有行使變
　　造之公有停車證一紙。
二、案經臺中市政府交通局委由林妙香訴由臺中市警察局第二分
　　局報請臺灣臺中地方法院檢察署檢察官偵查後聲請簡易判決
　　處刑。
    理　　由
一、訊據被告甲○○坦承上開犯罪事實不諱，核與告訴代理人林
　　妙香指訴情節相符，復有現場拍攝之照片三幀在卷及變造之
　　公有停車證一紙扣案可資佐證，足見被告自白確與事實相符
　　。本件事證業臻明確，被告犯行至堪認定。
二、核被告所為，係犯刑法第二百十六條、第二百十二條之行使
　　變造特種文書罪及刑法第三百三十九條第二項詐欺得利既遂
　　罪、同條第三項、第二項詐欺得利未遂罪。被告變造特種文
　　書後持以行使，其變造之低度行為應為行使之高度行為所吸
　　收，不另論罪。被告先後多次行使變造特種文書、詐欺得利
　　既、未遂間，均時間緊接，手段相同，所犯基本構成要件復
    相同，顯均係基於概括犯意反覆為之，為連續犯，均依刑法
    第五十六條規定各論以一罪，並均依法加重其刑。公訴人雖
    未就被告自九十四年十一月一日起至同年月三日止之行使變
    造特種文書及詐欺得利等犯行併同聲請簡易判決處刑，惟被
    告於本院審理時供陳上情，並坦認該停車證是事先以六百元
    之價格購得，變造後隨即放在自用小客車內對外行使，足見
    其係事先付費後才享有停放於停車格內，免再按每小時二十
    元之價格付費之利益，顯然被告於聲請簡易判決處刑書所認
    定犯罪時間之前，即自九十四年十一月一日起至同年月三日
    止，於每日晚間二十時許至二十二時止，共六小時之時間，
    已因行使變造特種文書之行為，而獲得共一百二十元免付費
    之不法利益既遂至明，且此二部分與已聲請簡易判決處刑部
    分分別具有連續犯之裁判上一罪關係，並已當庭告知其另涉
    犯刑法第三百三十九條第二項之罪名，基於審判不可分法理
    ，本院自得一併審理，附此敘明。至被告行使變造特種文書
    無非在圖免繳納停車費用之不法利益，是其所犯前開二罪間
    ，具有方法與結果之牽連關係，為牽連犯，依刑法第五十五
    條規定從一重之刑法詐欺得利既遂罪處斷。爰審酌被告為貪
    圖免付停車費用之小利，誤觸法網，惟考以其犯罪情節尚屬
    輕微，獲得之不法利益僅一百二十元，犯後直承犯行無誤，
    態度尚稱良好等一切情狀，量處如主文所示之刑，並諭知易
    服勞役之折算標準。扣案變造之臺中市政府公有停車場停車
    證（編號00000000）一紙，為被告所有供犯罪所用
    之物，且業已由被告購入為其所有，已據其於本院審理時供
    明在卷，依刑法第三十八條第一項第二款規定宣告沒收。
據上論斷，依刑事訴訟法第四百四十九條第一項前段、第二百九
十九條第一項前段，刑法第五十六條、第二百十六條、第二百十
二條、第三百三十九條第二項、第五十五條、第四十二條第二項
、第三十八條第一項第二款，罰金罰鍰提高標準條例第一條前段
、第二條，逕以簡易判決處如主文所示之刑。
中　　華　　民　　國　　94　　年　　12　　月　　21  　日
                  台中簡易庭    法  官  賴妙雲
上正本證明與原本無異。
如不服本判決，得於判決書送達之日起十日內，以書狀敘述理由
，向本庭提起上訴（須附繕本）。
                                書記官  孫曉鳳
中　　華　　民　　國　　94　　年　　12 　　月　　21 　日
附錄論罪法條
刑法第二百十六條、第二百十二條、第三百三十九條第二項
第  212 條  (偽造變造特種文書罪)
          偽造、變造護照、旅券、免許證、特許證及關於品行
          、能力服務或其他相類之證書、介紹書，足以生損害
          於公眾或他人者，處一年以下有期徒刑、拘役或三百
          元以下罰金。
第  216 條  (行使偽造變造或登載不實之文書罪)
          行使第二百十條至第二百十五條之文書者，依偽造、
          變造文書或登載不實事項或使登載不實事項之規定處
          斷。
第  339 條  (普通詐欺罪)
          意圖為自己或第三人不法之所有，以詐術使人將本人
          或第三人之物交付者，處五年以下有期徒刑、拘役或
          科或併科一千元以下罰金。
          以前項方法得財產上不法之利益或使第三人得之者，
          亦同。
          前二項之未遂犯罰之。
